【裁判字號】    91,上訴,3803
【裁判日期】    920603
【裁判案由】    搶奪等
【裁判全文】
臺灣高等法院刑事判決                          九十一年度上訴字第三八０三號
    上  訴  人  臺灣桃園地方法院檢察署檢察官
    被      告  戊○○
右上訴人因被告搶奪案件，不服臺灣桃園地方法院九十一年度訴字第一二九四號，中
華民國九十一年十月二十一日第一審判決（起訴案號：臺灣桃園地方法院檢察署九十
一年度偵字第一四七六八號，併案審理案號：九十一度偵字第二０二四一號），提起
上訴，本院判決如左：
    主  文
原判決關於戊○○部分撤銷。
戊○○共同連續意圖為自己不法之所有，而搶奪他人之動產，處有期徒刑壹年陸月。
    事  實
一、丙○○（本院通緝中，俟到案後另結）、戊○○前積欠地下錢莊約新台幣（下同
    ）五萬元，因無法如期繳還，為免日後無法償付本金、利息，竟共同意圖為自己
    不法之所有，基於犯意之聯絡及概括之犯意，連續於如下之搶奪行為：
  (一)於九十一年八月一日二十一時許，丙○○、戊○○共乘機車前往桃園縣中壢市○○街一百號「嘉悅銀樓」，由丙○○進入銀樓佯裝選購金項鍊，旋趁老闆丁○○
    不及防備之際，搶奪金項鍊一條（重約一兩），得手後迅即搭乘在外接應之戊○○所乘機車離去。
  (二)於九十一年八月二日二十時許，丙○○、戊○○共乘機車前往桃園縣八德市○○
    街一Ｏ七號「富城銀樓」，由丙○○進入銀樓佯裝選購金項鍊，旋趁老闆蕭建生
    不及防備之際，搶奪金項鍊一條（重約一兩五錢六分八釐），得手後迅即搭乘在
    外接應之戊○○所乘機車離去。
  (三)於九十一年八月五日十五時十八分許，丙○○、戊○○共乘機車前往桃園縣中壢
    市○○○路○段五七號「金發興銀樓」，由戊○○進入銀樓佯裝選購金項鍊，旋
    趁老闆己○○不及防備之際，搶奪金項鍊二條（重約二兩），得手後迅即搭乘在
    外接應之丙○○所騎乘機車離去。
  (四)於九十一年八月七日十九時十分許，丙○○、戊○○共乘機車前往桃園縣八德市
    ○○路七十七號「金盛展銀樓」，由戊○○進入銀樓佯裝選購金項鍊，旋趁老闆
    壬○○不及防備之際，搶奪金項鍊一條（重約一兩五錢六分九釐），得手後迅即
    搭乘在外接應之丙○○所騎乘機車離去。
  (五)於九十一年八月八日十八時十分許，丙○○、戊○○共乘機車前往桃園縣平鎮市
    ○○路六六號「龍美銀樓」，由戊○○進入銀樓佯裝選購金項鍊，旋趁老闆辛○○不及防備之際，搶奪金項鍊二條（重約二兩），得手後迅即搭乘在外接應之丙○○所騎乘機車離去。
  (六)於九十一年八月十日十一時二十分許，丙○○騎乘車牌號碼ＯＶＬ—二二五號重
    型機車，搭載戊○○前往桃園市○○○街一五一號「正康銀樓」，由戊○○進入
    銀樓佯裝選購金項鍊，旋趁老闆甲○○不及防備之際，搶奪金項鍊三條（重約二
    兩），得手後迅即搭乘在外接應之丙○○所騎乘機車離去。
  (七)於九十一年八月十日二十一時十分許，丙○○騎乘機車搭載戊○○前往桃園縣八
    德市○○路十七號「金瑞安銀樓」，由戊○○進入銀樓佯裝選購金項鍊，旋趁老
    闆不及防備之際，搶奪金項鍊一條（重約一兩五錢五分），得手後迅即搭乘在外
    接應之丙○○所騎乘機車離去。
  (八)於九十一年八月十一日二十一時二十分許，丙○○騎乘車牌號碼ＫＩＲ—九五七
    號重型機車，搭載戊○○前往桃園縣中壢市○○路一Ｏ一號「永好銀樓」，由戊○○進入銀樓佯裝選購金項鍊，旋趁老闆乙○○不及防備之際，搶奪魚型金項鍊
    一條（重約一兩二錢），得手後迅即搭乘在外接應之丙○○所騎乘ＫＩＲ─九五
    七號重型機車往桃園市方向逃逸，戊○○並在該銀樓遺留銀色皮包一個。經乙○○撥打一一Ｏ電話話報警，嗣於丙○○、戊○○騎乘前開機車行經桃園縣八德市
    ○○路六九九號前為警察逮獲，並扣得丙○○另竊取機車所用之鑰匙一支。
二、案經桃園縣警察局移送台灣桃園地方法院檢察署檢察官偵查起訴。
    理  由
一、被告戊○○經合法傳喚，無正當理由未於最後言詞辯論期日到場；惟據其於警詢
    、檢察官偵查、原審及本院調查中之陳述則對於前揭事實均坦承不諱，核與共犯
    孫偉勤於警詢、檢察官偵查、原審所供，及被害人丁○○、蕭建生、己○○、甲○○、乙○○於警詢、檢察官偵查中，被害人辛○○於警詢、檢察官偵查、原審
    ，被害人壬○○、庚○○於警詢、本院調查中指陳被害情節相符，復據証人即被
    告二人搶得金項鍊後持以典當之銀樓負責人郭先林、陳美雲、黃崇鋼供証屬實，
    並有被害人丁○○、己○○提供之錄影帶翻拍照片二張、皮包一個、照片三張（
    正本二張、影本一張）、典當記錄表三份、乙○○出具之贓物認領保管單各一紙
    附卷可稽。被告戊○○之自白核與事實相符，自屬可信。本件事証明確，被告戊○○犯行洵堪認定。
二、核被告戊○○所為，均係犯刑法第三百二十五條第一項之搶奪罪。被告戊○○與
    同案被告丙○○間就搶奪部分有犯意聯絡及行為分擔，為共同正犯。被告戊○○
    先後八次搶奪犯行，時間緊接，犯罪構成要件相同，顯係基於概括犯意反覆為之
    ，為連續犯，應論以一罪，並加重其刑。又，被告與同案被告丙○○另在桃園縣
    八德市○○路七十七號「金盛展銀樓」、同市○○路十七號「金瑞安銀樓」搶奪
    之犯行雖未據檢察官起訴，然此部分與已起訴部分有連續犯之關係，屬裁判上之
    一罪，本院自得併予審判。
三、原審據以論罪科刑，固非無見。惟未及就被告戊○○與同案被告丙○○在桃園縣
    八德市○○路七十七號「金盛展銀樓」、同市○○路十七號「金瑞安銀樓」搶奪
    之犯行併予審判，尚有未洽。公訴人之上訴意旨執以指摘原判決不當，為有理由
    ，應由本院將原判決關於被告戊○○部分撤銷改判。爰審酌被告戊○○犯罪之動
    機在謀取不法財物，起因係同案被告丙○○之策劃始共同行搶，行為後對於所為
    犯罪已供承不諱態度尚佳其，然以暴力搶奪之手段為之，對被害人造成之損害非
    輕，其搶奪財物之次數多達八次等一切情狀，認公訴人具體求處被告有期徒刑一
    年，核屬過輕，應量處如主文所示之刑，以資懲儆。扣案機車鑰匙一支為被告丙○○所有供其另犯竊盜機車所用，此經同案被告丙○○自承在卷；故毋庸在被告
    戊○○論罪科刑項下宣告沒收。又，被告二人搶奪乙○○所有之魚型金項鍊一條
    ，業據被害人乙○○領回，並有贓物認領保管單一紙附卷足憑；該金項鍊並非被
    告二人所有，依法不得沒收，公訴意旨認應併予宣告沒收，容有誤會，附此敘明
    。
四、被告戊○○經合法傳喚，無正當理由未於最後言詞辯論期日到場，爰不待其陳述
    逕行判決。
據上論斷，應依刑事訴訟法第三百七十一條、第三百六十九條第一項前段、第三百六
十四條、第二百九十九條第一項前段，刑法第二十八條、第五十六條、第三百二十五
條第一項，罰金罰鍰提高標準條例第一條前段，判決如主文。
本案經檢察官林炳雄到庭執行職務。
中      華      民      國    九十二    年      六      月      三      日
                              臺灣高等法院刑事第十二庭
                                  審判長法  官   劉  景  星
                                        法  官   陳  志  洋
                                        法  官   陳  博  志
右正本證明與原本無異。
如不服本判決，應於收受送達後十日內向本院提出上訴書狀，其未敘述上訴之理由者
並得於提起上訴後十日內向本院補提理由書（均須按他造當事人之人數附繕本）。
                                        書記官   陳  嘉  文
中      華      民      國    九十二    年      六      月      三      日
附論罪科刑依據之法條：
刑法第三百二十五條
意圖為自己或第三人不法之所有，而搶奪他人之動產者，處六月以上五年以下有期徒
刑。
因而致人於死者，處無期徒刑或七年以上有期徒刑，致重傷者，處三年以上十年以下
有期徒刑。
第一項之未遂犯罰之。


司法院資訊處製作；財團法人民間司法改革基金會備份。
